【裁判字號】    87,上易,1927
【裁判日期】    890523
【裁判案由】    毒品危害防制條例等
【裁判全文】
臺灣高等法院臺中分院刑事判決        八十七年度上易字第一九二七、一九三一號
    上  訴  人
    即  被  告  乙○○
右上訴人因違反毒品危害防制條例案件，不服臺灣彰化地方法院中華民國八十七年四
月八日第一審判決（民國八十六年度易字第二二一○號、八十六年度訴字第一一○一
號，起訴案號：臺灣彰化地方法院檢察署民國八十六年度偵字第七二五九號），提起
上訴，另由彰化地方法院檢察署移送併辦（臺灣彰化地方法院檢察署八十七年度偵字
第四一七三號），本院判決如左：
    主      文
原判決撤銷。
乙○○連續施用第二級毒品，累犯，免刑。扣案之安非他命四包（其中二包毛重十二
‧二公克，另二包淨重三‧三五公克、包裝重○‧八八公克）及玻璃吸食器內之安非
他命殘餘沒收銷燬，另包裝之塑膠袋肆個、玻璃吸食器及錫箔紙吸食器各壹支、玻璃
球管貳支、吸食器壹組沒收。
    事      實
一、乙○○於民國（下同）八十三年間因違反麻醉藥品管理條例案件，經臺灣彰化地
    方法院判處有期徒刑五月，於八十五年八月十二日易科罰金執行完畢，仍不知悔
    改，基於概括之犯意，自八十六年六月十二日起至八十七年一月十三日止，連續
    在彰化縣埤頭鄉○○村○○路十六號及同縣員林鎮○○里○○街二十一號六○七
    室等地，以將安非他命置於吸食器上於其下用火燒烤使之產生氣體再以口鼻吸用
    方式，非法吸用多次，約數日吸用一次，嗣先於八十六年八月十三日下午四時五
    十分許，在彰化縣埤頭鄉永豐村東西十六號住處為警查獲，並扣得其所有之安非
    他命二包（毛重分別為十二公克及○．二公克）、吸用安非他命之玻璃吸食器（
    內有安非他命殘餘）及錫箔紙吸食器各一支，再於八十六年九月五日中午十二時
    許，在同上埤頭鄉○○村○○路十六號住處為警查獲，並扣得其所有之安非他命
    二包（淨重三．三五公克，包裝重○．八八公克）及吸用安非他命之玻璃球管二
    支，又於八十六年十月七日下午五時許，在同上住處為警查獲，並扣得其所有供
    吸用安非他命之吸食器一組，未於八十七年一月十三日下午六時許，在彰化縣員
    林鎮○○路○段四八六號前為警查獲持有毒品海洛因（此部分另行偵辦），採尿
    送驗後發覺其仍吸用安非他命。
二、案經彰化縣警察局二林分局移送臺灣彰化地方法院檢察署檢察官偵查起訴及移送
    併辦。
三、乙○○經本院依職權於八十七年七月九日裁定送觀察、勒戒，併臺灣彰化地方法
    院八十七年度毒聲字第五二一號裁定送執行後，認有繼續施用毒品之傾向，經臺
    灣彰化地方法院以八十七年度毒聲字第六五九號裁定令入戒治處所施以強制戒治
    一年，嗣經裁定停止戒治付保護管束，於八十八年八月二日期滿。
    理      由
一、右開犯罪事實業據被告於警訊及偵查中坦承不諱，並有扣案之安非他命四包、玻
    璃吸食器、錫箔紙吸食器各一支、玻璃球管二支、吸食器一組扣案及彰化縣衛生
    局出具之八六年煙檢字第八六二二三四－一號（編號Ｎ一七九）號、第0000
    00－0號（編號Ｋ六三三）、八七年煙檢字第八七○一一七號檢驗書三件暨法
    務部調查局第00000000號檢驗通知書在卷可資佐證，事證明確，被告犯
    行應堪認定。
二、被告行為後，毒品危害防制條例已於八十七年五月二十日公布，自同月二十二日
    起施行，以之與行為時之麻醉藥品管理條例相比較結果，以裁判時之新法即毒品
    危害防制條例之規定有利於被告，自應適用該新法。核被告所為，係犯毒品危害
    防制條例第十條第二項之施用第二級毒品罪，其持有毒品之低度行為為較高度之
    施用毒品犯行所吸收不另論罪，其先後多次施用毒品，所為時間緊接，犯罪構成
    要件相同之罪，顯係基於概括之犯意反覆為之，為連續犯以一罪論，公訴人就被
    告八十六年八月十三日以後之吸用犯行，雖未起訴，然該部分自起訴部分間有裁
    判上一罪之關係，本院自得一併審理，又被告於八十三年間因違反麻醉藥品管理
    條例案件，經臺灣彰化地方法院判處有期徒刑五月，於八十五年八月十二日易科
    罰金執行完畢，有被告全國前案紀錄表在卷可按，五年以內再犯本件有期徒刑以
    上之罪，為累犯，再被告經本院依職權於八十七年七月九日裁定送觀察、勒戒，
    併臺灣彰化地方法院八十七年度毒聲字第五二一號裁定送執行後，認有繼續施用
    毒品之傾向，有臺灣彰化看守所附設勒戒所八十七年七月二十八日彰所奕總字
    第一四七四函送之證明書一份附卷可參，經臺灣彰化地方法院於八十七年八月三
    日以八十七年度毒聲字第六五九號裁定令入戒治處所施以強制戒治一年，嗣經裁
    定停止戒治付保護管束，於八十八年八月二日期滿，有臺灣板橋地方法院檢察署
    八十九年板檢金護字第二五○八四號函在卷可按，應依法為免刑之判決，原審予
    以論罪科刑固非無見，惟原判決未及就併辦部分即八十六年十月七日以後之吸用
    犯行審理及依修正後之毒品危害防制條例規定為免刑之判決即有未洽，被告上訴
    意旨，指摘原判決不當，為有理由，應由本院將原判決撤銷，而為免刑之判決。
    又扣案之上開毒品及玻璃吸食器內之安非他命殘餘，應依同條例第十八條第一項
    前段之規定，宣告沒收銷燬之，包裝之塑膠袋四個及玻璃吸食器、錫箔紙吸食器
    各壹支、玻璃球管貳支、吸食器壹組為被告所有供犯罪使用之物，依刑法第三十
    八條第一項第二款規定宣告沒收。被告經合法傳喚，無正當理由不到庭，爰不待
    其陳述逕行判決。
三、據上論斷，應依刑事訴訟法第三百六十九條第一項前段、第三百七十一條、第三
    百六十四條、第二百九十九條第一項但書、毒品危害防制條例第十條第二項、第
    二十三條第一項、第三十五條第三款、第十八條第一項前段、刑法第十一條前段
    、第二條第一項前段、第五十六條、第四十七條、第三十八條第一項第二款，判
    決如主文。
本案經檢察官甲○○到庭執行職務。
中      華      民      國    八十九     年     五     月    二十三     日
           臺灣高等法院臺中分院刑事第九庭
                                        審判長法  官  胡  森  田
                                              法  官  趙  春  碧
                                              法  官  康  應  龍
右正本證明與原本無異。
不得上訴。
                                              書記官  陳  明  珠
中      華      民      國    八十九     年     五     月    二十九     日
                                                                        Ｅ


司法院資訊處製作；財團法人民間司法改革基金會備份。
